【裁判字號】    89,訴,2103
【裁判日期】    891220
【裁判案由】    違反電信法
【裁判全文】
臺灣臺中地方法院刑事判決                        八十九年度訴字第二一三號
    公  訴  人  台灣台中地方法院檢察署檢察官
    被      告  丙○○
右列被告因違反電信法案件，經檢察官提起公訴（八十九年度偵緝字第五四七號），
本院判決如左：
    主  文
丙○○連續意圖為自己不法之利益，以有線方式，盜用他人電信設備通信，累犯，處
拘役肆拾日。
    事  實
一、丙○○曾於八十五年八月三十一日，因犯竊盜罪經法院判處有期徒刑五月確定；
    又於同年九月六日，因犯竊盜、恐嚇二罪經法院分別判處有期徒刑各四月，應執
    行有期徒刑六月確定，嗣該二判決經定其應執行刑一年，於八十六年九月二十五
    日執行完畢。猶不知悔改，復基於意圖為自己不法利益之概括犯意，自八十七年
    五月初某日，以有線方式，自台中市○○路○段一號八樓之五乙○○租用之０４
    ─0000000號有線電話接線盒處，盜接電話線至其同棟八樓之九之其租住
    處，其所使用之０４─0000000號電話線路上，連續以此方式盜用乙○○
    之電話設備，計八十七年五月份盜用新台幣（下同）一千一百六十九元、六月份
    盜用六千三百二十四元、七月份盜用五百十一元，使中華電信股份有限公司誤為
    原用戶乙○○所使用，丙○○因而獲取免付電話費之不法利益八千零四元。經乙○○發覺有異，向中華電信股份有限公司申告而查獲。
二、案經交通部電信總局函送台灣台中地方法院檢察署檢察官偵查起訴。
    理  由
一、訊據被告丙○○固不諱言確於上揭時地使用乙○○租用之０４─0000000
    號有線電話，惟矢口係盜接、盜用，辯稱：是八樓之十的人，把伊的電話線拉斷
    ，使伊的電話斷話不能打，伊才去接線，伊去接線時不小心接到乙○○的電話線
    ，並不是故意要接賴小姐的電話線，事後伊發現有錯，透過管理員甲○○與賴小
    姐聯絡，賴小姐有同意伊使用該電話，且其間伊有前往繳一次一千多元的電話費
    ，伊並未盜用賴小姐的電話云云。惟查：右揭事實業據被害人乙○○於警訊及偵
    審中指訴綦詳，並有中華電中區分公司八十七年五、六月之通聯紀錄在卷可按，
    且上開通聯紀錄中通話類大都為國內長途（即ＳＴＤ）及無線呼叫（ＭＡＣ），
    且通話量極大，被告豈有不知其係使用他人所租用電話之理，再參以接屋外電話
    線路事涉專業，苟未具備電信方面的專業知識豈能為之，而一般人有時對其電話
    線在何處都不清楚，更何況是去接線，被告既自承自己前往接線，苟無相當之電
    信專業知識豈敢為之，況其後被告又大量使用該盜接之電話，益徵被告係故意盜
    接、用，被告辯稱係不小心接錯顯係卸責之詞，不足採信。次查，證人甲○○到
    庭證稱：是乙○○發現她的電話被盜打，就問伊知不知道，因為電信警察有來查
    過，伊想丙○○來看過她的房子，所以伊就把丙○○的電話給乙○○，賴小姐並
    沒有在伊面前打電話，她們如何談，伊都不清楚等語，可見被告辯稱有透過證人
    甲○○與乙○○聯絡顯係子虛鳥有，亦不足採信。又被告辯稱：其曾前往繳交一
    次一千多元之電話云云，惟自八十七年一月至八十八年七月止，並無該筆一千多
    元或一千元之繳記錄，亦有中華電信股份有限公司台灣中區電信分公司函一份在
    卷可按，被告上開辯解顯亦不足採信。此外，乙○○上開電話於八十七年五月之
    電話費為一千一百六十九元、六月份為六千三百二十四元、七月為五月十一元，
    有該分公司上開函示在卷可憑，可見被告盜用之不法利益計八千零四元。綜上，
    本件事證明確，被告犯行，已堪認定。
二、按電信法第五十六條第一項業於八十八年十一月三日修正公布，新法規定之刑度
    為五年以下有期徒刑，得併科新台幣一百五十萬元以下罰金，比較新舊法適用結
    果，舊法之刑度較輕，有利於行為人，是被告所為應適用修正前電信法第五十六
    條第一項之規定。按修正前電信法第五十六條第一項之罪，以意圖為自己或第三
    人不法之利益，使用有線、無線或其他電磁方式，盜接或盜用他人電信設備通信
    者為要件，該罪之處罰詐得免繳電信通信費用不法利益之規定，乃係刑法詐欺得
    利罪之特別法，依特別法優於普通法之原則，自毋庸再論以刑法詐欺得利罪。是
    核被告所為，係犯修正前電信法第五十六條第一項之盜用他人電信設備通信罪。
    又被告前後多次盜撥上開行動電話，其犯罪時間緊接，所犯構成要件相同，顯係
    基於概括之犯意為之，為連續犯，應依刑法第五十六條論以一罪，並加重其刑。
    又被告曾於八十五年八月三十一日，因犯竊盜罪經法院判處有期徒刑五月確定；
    又於同年九月六日，因犯竊盜、恐嚇二罪經法院分別判處有期徒刑各四月，應執
    行有期徒刑六月確定，嗣該二判決經定其應執行刑一年，於八十六年九月二十五
    日執行完畢，有臺灣高等法院被告全國前案紀錄表在卷可按，其五年以內再犯本
    件有期徒刑以上之罪，為累犯，應依刑法第四十七條規定遞加重其刑。爰審酌被
    告僅因一時貪念，竟圖使用電話通訊無需付費之私利之犯罪動機、目的、盜撥次
    數、所用手段及所生危害僅八千餘元尚非至重等一切情狀，量處如主文所示之刑
    ，以資懲儆。
據上論斷，應依刑事訴訟法第二百九十九條第一項前段，修正前電信法第五十六條第
一項，刑法第二條第一項但書、第十一條前段、第五十六條、第四十七條，判決如主
文。
本案經檢察官林奕到庭執行職務。
中    華    民    國       八十九      年      十二      月     二十    日
                                 台灣台中地方法院刑事第一庭
                                         法  官  吳  進  發
右正本證明與原本無異。
如不服本判決，應於判決送達後十日內向本院提出上訴狀，上訴於臺灣高等法院臺中
分院( 須附繕本 )。
                                         書記官
中    華    民    國      八十九      年       十二      月     二十    日
附錄論罪科刑法條全文
意圖為自己或第三人不法之利益，以有線、無線或其他電磁方式，盜接或盜用他人通
信設備通信者，處五年以下有期徒刑，得併科新台幣一百五十萬元以下罰金。


司法院資訊處製作；財團法人民間司法改革基金會備份。
